【裁判字號】    89,易,82
【裁判日期】    890214
【裁判案由】    竊盜等
【裁判全文】
臺灣屏東地方法院刑事判決                            八十九年度易字第八二號
    公  訴  人  臺灣屏東地方法院檢察署檢察官
    被      告  丁○○
    被      告  丙○○
    被      告  乙○○
右列被告因竊盜案件，經檢察官提起公訴（民國八十八年度偵字第七六八二號），本
院判決如左：
    主  文
丁○○竊盜，處罰金肆仟元，如易服勞役，以參佰元折算壹日。
丙○○故買贓物，處罰金參仟元，如易服勞役，以參佰元折算壹日。
乙○○收受贓物，處罰金貳仟元，如易服勞役，以參佰元折算壹日。
    事  實
一、丁○○於民國（下同）八十七年年底某日，行經屏東縣九如鄉某路邊的水溝，見
    某不詳姓名人持有之引擎號碼４ＤＹ－０６２２１０號，未懸掛牌照機車乙輛（
    原牌照號碼ＷＱＣ－６６６號，該機車為甲○○所有，於八十五年五月十日上午
    十二時，在屏東市○○○路口為不詳姓名人所竊走，市價約新台幣五千元），暫
    置於該處，竟意圖為自己不法之所有，本於竊盜之犯意，徒手竊取上開機車，得
    手後供已轉賣之用。
二、丙○○明知丁○○處之上開未掛懸牌照機車，並無合法來源資料，係屬來路不明
    之贓車，竟於八十八年二月間某日，在屏東縣九如鄉○○村○○路二四巷一二號
    ，以五百元之低價，向丁○○購買，得手後供己交通工具之用。
三、乙○○明知丙○○所買來上開機車，並無合法來源資料，為來路不明之贓車，竟
    仍於八十八年二、三月某日，在屏東市○○路四０七之一號，予以收受後供己交
    通工具之用。嗣於八十八年十一月二十二日上午十一時三十分許，騎乘該機車至
    屏東市○○○○○路口時為警查獲。
四、案經屏東縣警察局屏東分局報告臺灣屏東地方法院檢察署檢察官偵查起訴。
    理  由
一、訊據被告丁○○、丙○○、乙○○三人對有在右揭時、地牽騎機車為警查獲之事
    實均坦承不諱，惟均矢口否認有竊盜、贓物之犯行，被告丁○○辯稱：伊是收廢
    鐵的，當時該機車在路旁水溝，沒有外殼及輪胎，伊以為人家不要的，就把它載
    回，伊沒有竊盜之意思等語。被告丙○○則辯稱：該機車是伊去丁○○之舊貨店
    ，他說該機車沒有用，叫伊拿去修理使用，伊就拿五百元給他，伊不知該車是贓
    車等語。被告乙○○則辯稱：該車是伊先生丙○○牽回的，當時該車已破損不堪
    ，伊以為人家要報廢，不知是贓車等語。惟查：右揭該機車被竊之事實，業據被
    害人甲○○指訴綦詳，並有甲○○所出具贓物認領保管收據暨車輛竊盜、車牌失
    竊資料個別查詢報告表─查詢車輛認可資料各一份在卷可稽，又甲○○稱：該機
    車牽回來時與以前一樣，尚值新台幣五千元，只是外表看起來較髒而已等語，復
    據被告丙○○於本院審理中稱，該機車經其自行修理後即可騎用等語。足見該機
    車仍有相當之市值及使用價值，非一般所謂丟棄物之市值或使用價值甚低，否則
    自無經非從事機車修理業之被告丙○○自行簡易整修後即可騎用，而不須送機車
    行大肆整修及更換零件之理，顯見該機車非他人所棄置之物，是被告丁○○所辯
    該車為他人之廢棄物云云，尚非可採。又按機車乃甚普遍之交通工具，購買及駕
    駛車輛，為擔保來源之正當性，一般必會先檢視行車執照，或其他車籍資料及懸
    掛車牌，以免購得來路不明之車輛及免於被警取締，乃社會一般周知之觀念，被
    告丙○○、乙○○為成年人衡情亦應有此認識。再參被告乙○○於警訊時承稱：
    該車是向收購廢鐵、廢物之綽號「阿榮」的男子購買，購買時該車就沒有掛車牌
    等語。及車主甲○○在警訊時陳稱：該機車尚值五千元等情，則被告丙○○既於
    非一般機車交易之場所，且以顯不相當之五百元價格，購買來路不明之未懸掛牌
    照機車供乙○○使用等情，綜上，被告丁○○顯有意圖為自已不法所有而竊取該
    機車之故意存在及被告丙○○、乙○○均明知該機車係屬贓車無疑，是被告三人
    所辯，顯係事後卸責之詞，洵無可採，彼等之犯行可堪認定。
二、核被告丁○○所為係犯刑法第三百二十條第一項之竊盜罪，被告丙○○所為係犯
    刑法第三百四十九條第二項之故買贓物罪，被告乙○○所為係犯刑法第三百四十
    九條第一項之收受贓物罪。茲審酌被告三人一時貪小便宜而觸法，情節尚非重大
    及犯後態度等一切情狀，爰分別量處如主文所示之刑，並各諭知易服勞役之折算
    標準，以示懲儆。
據上論斷，應依刑事訴訟法第二百九十九條第一項前段，刑法第三百二十條第一項、
第三百四十九條第一項、第二項、第四十二條第二項，罰金罰鍰提高標準條例第一條
前段、第二條，判決如主文。
本案經檢察官呂乾坤到庭執行職務。
中      華      民      國    八十九      年      二    月    十四    日
                                      臺灣屏東地方法院刑事第二庭
                                          法  官    夏金郎
右正本證明與原本無異。
對於本判決如有不服應於收受送達後十日內向本院提出上訴書狀上訴於台灣高等法院
高雄分院並按他造當事人之人數附具繕本。
                                          書記官   謝博興
中      華      民      國      八十九      年      二    月    十四    日
附錄本判決論罪之法條：
刑法第三百廿條第一項：意圖為自己或第三人不法之所有，而竊取他人之動產者，為
                      竊盜罪，處五年以下有期徒刑、拘役或五百元以下罰金。
刑法第三百四十九條第一項：收受贓物者，處三年以下有期徒刑、拘役或五百元以下
                          罰金。
刑法第三百四十九條第二項：搬運、寄藏、故買贓物或為牙保者，處五年以下有期徒
                          刑、拘役或科或併科一千元以下罰金。


司法院資訊處製作；財團法人民間司法改革基金會備份。
